【裁判字號】    95,訴,4437
【裁判日期】    970111
【裁判案由】    電信法
【裁判全文】
臺北高等行政法院裁定
                                     95年度訴字第04437號
原      告  鼎天國際股份有限公司
代  表  人  甲○○
訴訟代理人  吳啟孝  律師
複代理人    陳家淳  律師
被      告  國家通訊傳播委員會
代  表  人  蘇永欽（主任委員）
訴訟代理人  乙○○
            丙○○
上列當事人間因電信法事件，本院裁定如下：
    主  文
本件於最高行政法院96年度上字第2738號衛星廣播電視法事件之
行政訴訟終結前，停止訴訟程序。
    理  由
一、按行政訴訟之裁判有其他行政爭訟牽涉行政訴訟之裁判者，
    行政法院在該行政爭訟終結前，得以裁定停止訴訟程序，行
    政訴訟法第177 條第2 項定有明文。
二、本件原告自民國（下同）93年10月起至94年12月止，報運進
    口電信管制射頻器材「藍芽模組」（UGXZ2-B14A、UGXZ2-B0
    9A BLUETOOTH MODULE ）共計57批，其進口次數共57次，經
    海關電腦篩選以C1免審免驗通關方式放行提領。嗣經財政部
    臺北關稅局事後審查結果，發現原告未據實申報正確稅則號
    別，且其每次進口均未依電信法第49條第1 項規定申請電信
    管制射頻器材進口許可證，涉嫌違反電信法第49條第1 項規
    定，乃移由被告調查。後經被告第53次委員會議決議，認定
    原告未經許可即擅自輸入管制電信射頻器材，並按其進口次
    數，依同法第65條第1 項第8 款規定，分別核處原告法定最
    低罰鍰新臺幣（下同）100,000 元，復以其違反法規所定義
    務係對法令規定認知不足，依行政罰法第8 條但書及第18條
    第3 項前段規定減輕罰鍰至2 分之1 ，共計裁處罰鍰2,850,
    000 元。原告不服提起訴願，經被告另組訴願審議委員會決
    定訴願駁回，復提起行政訴訟。
三、原告提起本件行政訴訟之各項理由中，關於被告有無訴願管
    轄權，可否自行作成訴願決定之問題，目前本院有二種見解
    ，其中96年度訴字第00307 號原告東森大禾多媒體股份有限
    公司與被告間因衛星廣播電視法事件，業經本院於96年8 月
    30日判決將訴願決定撤銷在案，被告接獲判決書後亦於96年
    9 月30日提起上訴，並於同年11月15日繫屬最高行政法院以
    96年度上字第2738號案件受理中，有該案判決書及本院97年
    1 月9 日公務電話紀錄在卷可按。茲因本案亦有相同爭執事
    項，確有其他行政爭訟牽涉行政訴訟之情形，揆諸首開法條
    規定，本件自有以上開行政爭訟終結前停止訴訟程序之必要
    ，爰為裁定如主文。
中    華    民    國    97    年     1    月   11     日
                      臺北高等行政法院第一庭
                                審判長法  官  王立杰
                                      法  官  周玫芳
                                      法  官  劉錫賢
上為正本係照原本作成。
如不服本裁定，應於送達後10日內向本院提出抗告狀（須按他造
人數附繕本）。
中    華    民    國    97    年     1    月   11     日
                                      書記官  林佳蘋


司法院資訊處製作；財團法人民間司法改革基金會備份。
